【裁判字號】    95,訴,531
【裁判日期】    950731
【裁判案由】    違反毒品危害防制條例
【裁判全文】
臺灣屏東地方法院刑事判決               95年度訴字第531號
公  訴  人  臺灣屏東地方法院檢察署檢察官
被      告  甲○○
                    （現另案於臺灣屏東看守所羈押中）
上列被告因違反毒品危害防制條例案件，經檢察官提起公訴（95
年度毒偵字第985 號），被告於準備程序中就被訴事實為有罪之
陳述，經本院合議庭裁定改以簡式審判程序審理，判決如下：
    主  文
甲○○連續施用第一級毒品，處有期徒刑拾月；又施用第二級毒
品，處有期徒刑肆月。應執行有期徒刑壹年。
    事  實
一、甲○○曾於民國94年間，因施用毒品案件，經臺灣高雄地方
    法院以94年度毒聲字第365 號裁定送觀察勒戒後，認無繼續
    施用毒品之傾向，於94年3 月17日釋放出所，並由臺灣高雄
    地方法院檢察署檢察官於94年3 月18日以94年度毒偵字第
    1144號為不起訴處分確定。詎仍不知戒除毒癮，竟於觀察勒
    戒執行完畢釋放後5 年內，基於施用第一級毒品海洛因之概
    括犯意，自94年12月底起至95年4 月24日凌晨4 時許止，在
    高雄市○○區○○里○○路185 號住處內及屏東縣枋寮鄉○
    ○村○○路1 巷36號友人住處之廁所內，平均每8 小時施用
    1 次，連續以針筒注射之方式施用第一級毒品海洛因多次。
    甲○○另基於施用第二級毒品甲基安非他命之犯意，於94年
    4 月23日晚間某時許，在上開屏東縣枋寮鄉○○村○○路1
    巷36號友人住處內，將毒品甲基安非他命置於玻璃球吸食器
    內，下方點火加熱燒烤，再以口鼻吸食蒸發氣體之方式，施
    用第二級毒品甲基安非他命1 次，嗣於95年4 月24日10時許
    ，在上開屏東縣枋寮鄉○○村○○路1 巷36號之友人住處前
    ，因另案為警查獲，並經得其同意採尿送驗呈嗎啡及甲基安
    非他命陽性反應而查悉上情。
二、案經屏東縣警察局內埔分局報告臺灣屏東地方法院檢察署檢
    察官偵查起訴。
    理  由
一、上開事實，迭據被告甲○○於警詢、偵查中及本院審理時均
    坦承不諱，且被告為警查獲時採尿送驗結果，呈嗎啡（即海
    洛因水解後之反應）、甲基安非他命之陽性反應，有臺灣檢
    驗科技股份有限公司95年5 月19日KＺ000000000000號濫用藥
    物尿液檢驗報告1 紙在卷可證。上述鑑驗結果，係檢驗機關
    本於專業知識及以精密儀器或科學檢驗方法所得之結論，自
    可憑信，足見被告自白與事實相符，堪以採信。又被告前於
    94年間，因施用毒品案件，經臺灣高雄地方法院以94年度毒
    聲字第365 號裁定送觀察勒戒後，認無繼續施用毒品之傾向
    ，於94年3 月17日釋放出所，並由臺灣高雄地方法院檢察署
    檢察官於94年3 月18日以94年度毒偵字第1144號為不起訴處
    分確定之乙節，此有臺灣屏東地方法院檢察署刑案資料查註
    紀錄表及臺灣高等法院被告全國前案紀錄表各1 份在卷可參
    。從而，本件事證明確，被告經觀察勒戒執行完畢釋放後，
    5年內再犯本件施用毒品之犯行堪予認定。
二、按修正後刑法第2 條第1 項規定：「行為後法律有變更者，
    適用行為時之法律。但行為後之法律有利於行為人者，適用
    最有利於行為人之法律」。查被告行為後，刑法第56條連續
    犯之規定，業於94年1 月7 日修正公布刪除，並於95年7 月
    1 日施行，則被告之犯行，因行為後新法業已刪除連續犯之
    規定，此刪除雖非犯罪構成要件之變更，但顯已影響行為人
    刑罰之法律效果，自屬法律有變更，依新法第2 條第1 項規
    定，比較新、舊法結果，應以被告行為時之法律即舊法論以
    連續犯較為有利；又被告行為後，刑法第51條業於民國94年
    1 月7 日修正公布，並於95年7 月1 日施行，修正前刑法第
    51條規定：「數罪併罰，分別宣告其罪之刑，依左列各款定
    其應執行者：」其中第5 款規定：「宣告多數有期徒刑者，
    於各刑中之最長期以上，各刑合併之刑期以下，定其刑期。
    但不得逾二十年。」修正後刑法第51條第5 款規定：「宣告
    多數有期徒刑者，於各刑中之最長期以上，各刑合併之刑期
    以下，定其刑期。但不得逾三十年。」比較結果，以修正前
    之刑法較有利於行為人。綜合上述比較新舊法結果，依刑法
    第2 條第1 項前段之規定，仍應依修正前刑法，論以連續犯
    及定其應執行之刑，合先敘明。
三、查海洛因及甲基安非他命分屬毒品危害防制條例第2 條第2
    項第1 款、第2 款所稱之第一級、第二級毒品，均不得持有
    、施用，被告竟持以施用，核其所為，係犯同條例第10條第
    1 項之施用第一級毒品罪及同條第2 項之施用第二級毒品罪
    。其施用前持有海洛因及甲基安非他命之低度行為，應為施
    用之高度行為所吸收，均不另論罪。其先後多次施用海洛因
    之行為，時間緊接，觸犯構成要件相同之罪名，顯係基於概
    括犯意反覆為之，為修正前刑法第56條之連續犯，應以1 罪
    論，並加重其刑。其所犯上述2 罪，犯意各別，行為互異，
    應予分別論罪，合併處罰。爰審酌被告素行非佳，經觀察、
    勒戒後，仍未能戒除毒癮，顯見其無戒毒悔改之意，惟念其
    施用毒品乃自戕行為，及其施用毒品之期間、次數、犯罪後
    坦認犯行，態度尚稱良好等一切情狀，分別量處如主文所示
    之刑，並定其應執行之刑。
據上論斷，應依刑事訴訟法第273 條之1 第1 項、第299 條第 1
項前段，毒品危害防制條例第10條第1 項、第2 項，刑法第2 條
第1 項前段、第11條前段，修正前刑法第56條、第51條第5 款，
判決如主文。
本案經檢察官鄭伊鈞到庭執行職務。
中    華    民    國    95    年    7     月    31    日
                  刑事第二庭    法  官  陳海寧
以上正本證明與原本無異。
如不服本判決應於收受本判決送達後10日內向本院提出上訴書狀
，其未敘述上訴理由者，並得於提起上訴後10日內向本院補提理
由書狀（均須按他造當事人之人數附繕本）「切勿逕送上級法院
」
中    華    民    國    95    年    8     月    1     日
                                書記官  劉淑蓉
附錄本案論罪科刑法條
毒品危害防制條例第10條
施用第一級毒品者，處 6 月以上 5 年以下有期徒刑。
施用第二級毒品者，處 3 年以下有期徒刑。


司法院資訊處製作；財團法人民間司法改革基金會備份。
